臺灣高等法院臺中分院刑事判決　　　 100年度上訴字第2071號
上　訴　人　臺灣臺中地方法院檢察署檢察官
上　訴　人
即　被　告　賴進忠
選任辯護人　張淑琪律師
上列上訴人等因被告毒品危害防制條例案件，不服臺灣臺中地方
法院100年度訴字第1591號，中華民國100年9月2日第一審判決（
起訴案號：臺灣臺中地方法院檢察署100年度少連偵字第35號）
，提起上訴，本院判決如下：
    主  文
原判決關於附表二編號1至9號所示與少年謝Ｏ娟共同販賣第三級
毒品部分暨定執行刑部分均撤銷。
賴進忠犯如附表二編號1至9號所示之罪，各處如附表二編號1至9
號所示之刑。未扣案編號附表二編號1至9號所示之共同販賣第三
級毒品所得財物共計新臺幣肆仟肆佰元，應與少年謝Ｏ娟連帶沒
收，如全部或一部不能沒收時，以其等財產連帶抵償之；扣案如
附表三所示驗餘之第三級毒品愷他命、如附表四所示之物及註記
編號之記帳卡壹張均沒收。
其他上訴駁回。
主文第二項撤銷改判部分所處之刑，與上訴駁回部分如附表二編
號10至14號所示刑，應執行有期徒刑肆年陸月。未扣案附表二編
號10至13號所示販賣第三級毒品所得財物共計新臺幣仟伍佰元
均沒收，如全部或一部不能沒收時，以其財產抵償之；未扣案附
表二編號1至9號所示之共同販賣第三級毒品所得財物共計新臺幣
肆仟肆佰元，應與少年謝Ｏ娟連帶沒收，如全部或一部不能沒收
時，以其等財產連帶抵償之；扣案如附表三所示驗餘之第三級毒
品愷他命、如附表四所示之物及註記編號之記帳卡壹張均沒收
。
    事  實
一、賴進忠係成年人，其明知愷他命（Ketamine）係屬毒品危害
    防制條例第2條第2項第3款所規定之第三級毒品，不得非法
    販賣，竟基於販賣第三級毒品以營利之單獨犯意（指附表一
    編號10至13號），或與14歲以上未滿18歲之少年謝Ｏ娟（民
    國『下同』83年8月7日生，真實姓名年籍均詳卷；所涉違反
    毒品危害防制條例案件，業經原審法院少年法庭調查中）共
    同基於販賣第三級毒品以營利之犯意聯絡（指附表一編號1
    至9號），於如附表一「交易時間欄」、「交易地點欄」所
    示之時間、地點，將如附表一「交易毒品種類欄」所示之愷
    他命毒品，以如附表一「交易金額欄」所示之價額，販售予
    陳陽銘、陳楷耀、彭彥儒、吳沛霓等4人。
二、賴進忠知悉其所購入之白色結晶愷他命係第三級毒品，不得
    非法轉讓，竟基於轉讓第三級毒品愷他命之犯意，於100年3
    月4日22時許，在其停放於臺中市「磨牙塘PUB」前之車牌號
    碼4461-RH號自用小客車內，將重量約0.2公克至0.25公克之
    第三級毒品愷他命捲在紙捲內，無償轉讓予張育韶施用。
三、嗣於100年4月7日22時25分許，在臺中市○區○○路523號前
    ，賴進忠、謝○娟欲出售愷他命予陳楷耀時，為警當場查獲
    ，並扣得賴進忠所有供販賣所用如附表三編號1至3號所示之
    愷他命3包、供販賣毒品所用之行動電話機具1支（含門號00
    00000000號SIM卡1枚）。經警再持臺灣臺中地方法院核發之
    搜索票，在賴進忠、謝○娟位於臺中市○區○○街380號13
    樓之23之租屋處內，扣得賴進忠所有供販賣所用如附表三編
    號4至6號所示之愷他命3包、供販賣毒品所用之電子磅秤1台
    、夾鏈袋4包及記帳卡2張（即註記編號及編號）。
四、案經臺灣臺中地方法院檢察署檢察官指揮臺中市政府警察局
    偵查起訴。
    理    由
壹、證據能力之說明：
一、供述證據之證據能力部分：
    按被告以外之人於審判外之言詞或書面陳述，除法律有規定
    者外，不得作為證據，刑事訴訟法第159條第1項固定有明文
    ，惟被告以外之人於審判外之陳述，雖不符合同法第159條
    之1至第159條之4規定，但經當事人於審判程序同意作為證
    據，法院審酌該言詞陳述或書面陳述作成時之情況，認為適
    當者，亦得為證據，當事人、代理人或辯護人於法院調查證
    據時，知有第159條第1項不得為證據之情形，而未於言詞辯
    論終結前聲明異議者，視為有前項之同意，此觀同法第159
    條之5規定即明。查本判決後開引用被告以外之人於審判外
    之陳述（包含書面陳述），皆屬傳聞證據，惟公訴人、被告
    賴進忠及其辯護人雖知上開證據資料為傳聞證據，仍於原審
    及本院審判期日中對各該證據資料均表示無意見而不予爭執
    ，且迄至本院言詞辯論終結前亦未再聲明異議，本院審酌上
    開證據資料製作時之情況尚無違法不當等瑕疵，且與本案具
    有關連性，認為以之作為證據應屬適當，揆諸前開規定，爰
    逕依刑事訴訟法第159條之5規定，認前揭證據資料均具有證
    據能力。
二、非供述證據之證據能力部分：
（一）通訊監察譯文之證據能力部分：
      按偵查犯罪機關依法定程序監聽之錄音，係以監聽之錄音
      帶為其調查犯罪所得之證據，司法警察依據監聽錄音結果
      予以翻譯而製作之通訊監察譯文，乃該監聽錄音帶內容之
      顯示，此為學理上所稱之「派生證據」，屬於文書證據之
      一種。於被告或訴訟關係人對其譯文之真實性發生爭執或
      有所懷疑時，法院固應依刑事訴訟法第165條之1第2項之
      規定，勘驗該監聽錄音帶以踐行調查證據之程序，俾確認
      該錄音聲音是否為通訊者本人及其內容與通訊監察譯文之
      記載是否相符，或傳喚該通訊者為證據調查。倘被告或訴
      訟關係人對該通訊監察譯文之真實性並不爭執，即無勘驗
      辨認其錄音聲音之調查必要性，法院於審判期日如已踐行
      提示通訊監察譯文供當事人辨認或告以要旨，使其表示意
      見等程序並為辯論者，其所為之訴訟程序即無不合（最高
      法院97年度台上字第561號刑事判決意旨參照）。本案卷
      附被告賴進忠所使用門號0000000000號行動電話之通訊監
      察譯文，係員警依臺灣臺中地方法院100年聲監字第205號
      及100年聲監續字第303號通訊監察書所為合法監聽，再根
      據錄音結果予以翻譯製作而成，有臺灣臺中地方法院核發
      之上開通訊監察書在卷可憑。該通訊監察譯文，經原審及
      本院審理時踐行提示並告以要旨之程序，公訴人、被告及
      其辯護人均無意見，本院亦未發現有以非法方式取得或製
      作通訊監察譯文之事證，參照上開說明，本案之通訊監察
      譯文自應具有證據能力。
（二）其他證據之證據能力部分：
      本件判決基礎之下列各項非供述證據部分（扣案之毒品愷
      他命、行動電話機具、SIM卡、電子磅秤、夾鏈袋、記帳
      卡等），公訴人、被告及其辯護人於言詞辯論終結前對於
      各該證據，並未陳明其取得程序有不合法之情形，其等對
      於下列各該非供述證據之證據能力亦無爭執，本院亦未發
      現下列各該非供述證據有以非法方式取得之情形，是扣案
      之如附表三所示之毒品愷他命6包及如附表四所示之置入
      行動電話門號0000000000號SIM卡之行動電話機具1支、電
      子磅秤1台、夾鏈袋4包、註記編號及編號之記帳卡各
      1張等均應係以合法程序取得，亦均有證據能力，合先敘
      明。
貳、實體部分：
一、認定犯罪事實所憑之證據及理由：
（一）犯罪事實欄一部分：
    1.上揭如犯罪事實欄一所示之犯罪事實，業據被告賴進忠於
      偵查中、原審及本院審理時均坦承不諱，核與證人即共犯
      少年謝Ｏ娟、證人陳陽銘、陳楷耀、彭彥儒、吳沛霓等人
      於警詢及偵查中均證述相符，並有被告所持用之門號0000
      000000號行動電話之通訊監察譯文及電信監察譯文表、本
      院100年聲監字第205號及100年聲監續字第303號通訊監察
      書附卷可憑，復有被告所有供販賣之第三級毒品愷他命6
      包（詳如附表三所示）、被告所有置入行動電話門號0000
      000000號SIM卡1枚之行動電話機具1支、電子磅秤1台、夾
      鏈袋4包、註記編號及編號之記帳卡各1張等扣案可資
      佐證；再者扣案之上開第三級毒品愷他命6小包經送驗鑑
      定結果，確均檢出愷他命，亦有行政院衛生署草屯療養院
      100年4月18日草療鑑字第1000400053號鑑定書在卷可參，
      足認此部分被告自白與事實相符，事證明確，被告如犯罪
      事實欄一所示之販賣第三級毒品愷他命犯行均堪認定。至
      起訴書所載被告如上開犯罪事實欄一所指如附表一編號12
      號所示之販賣第三級毒品愷他命予證人吳沛霓之犯行（即
      起訴書之附表編號6所載之犯行），檢察官雖據證人吳沛
      霓於100年4月19日偵查中具結後證述該次毒品交易時被告
      車上有被告及被告之女朋友等語（見臺灣臺中地方法院檢
      察署100年度少連偵字第35號偵查卷(二)第459-1頁），認被
      告係駕車搭載少年謝Ｏ娟一同前往出售第三級毒品愷他命
      予證人吳沛霓，惟查，證人吳沛霓於100年4月11日警詢中
      係先證述：「我記得當天（100年3月14日02時07分19秒左
      右，我與綽號『阿忠』電話聯絡後，相約至我住處樓下見
      面，他到了打給我之後，我就到樓下，見到他所駕駛之自
      小客車（銀色），我就上他的車並在車內與他進行毒品交
      易，我就拿1500元給綽號『阿忠』，他給我1小包愷他命
      （毛重5公克）。（問：承上述毒品交易時尚有何人在場
      ？）只有我們二人。」等語（見臺灣臺中地方法院檢察署
      100年度少連偵字第35號偵查卷(二)第448-1頁背面），核與
      其嗣後於偵查中之上開證述內容顯不相符，是證人吳沛霓
      就該次與被告為毒品交易時，少年謝Ｏ娟是否確有與被告
      同行乙情，顯有記憶不清之處，參酌被告於100年5月18日
      偵查中及於100年8月12日原審審理時均自承：該次於99年
      3月14日與證人吳沛霓之毒品交易，伊因與謝Ｏ娟吵架，
      所以由伊單獨去跟吳沛霓交易等語（見臺灣臺中地方法院
      檢察署100年度少連偵字第35號偵查卷(二)第599 頁背面及
      原審刑事卷100年8月12日審判筆錄第7頁）以觀，被告既
      能清楚記憶該次究何原因未與少年謝Ｏ娟一同前往交易，
      是應依被告之自白認定被告此次販賣第三級毒品愷他命之
      際，應係獨自前往交易無訛。另起訴書就上開犯罪事實欄
      一所指如附表一編號13號所示之販賣第三級毒品愷他命予
      證人吳沛霓之犯行（即起訴書之附表編號7所載之犯行）
      雖記載此次毒品交易證人吳沛霓有交付現金1,500元予被
      告，惟查，此次毒品交易前，被告於同日6時19分許以其
      持用之門號0000000000號行動電話撥打證人吳沛霓所持用
      門號0000000000號行動電話聯絡，其監察通訊譯文內容為
      ：「（監察對象A賴進忠→證人吳沛霓B）B：你在幹嘛？A
      ：沒有啊，在想事情。
      B：你怎麼不接電話？
      A：我電話放在家裡，你在幹嘛？
      B：很無聊啊。
      A：不然我去找你啊？
      B：可是我的卡被吃掉了。
      A：什麼意思？
      B：沒有辦法領錢。
      A：是喔，我過去找你啊。
      B：你要來嗎？
      A：要啊。
      B：可是我現在身上沒錢ㄟ。
      A：有差嗎？
      B：看你啊。
      A：沒差啊。
      B：這樣你到了打給我。
      A：好。」等語（見臺灣臺中地方法院檢察署100年度警聲
      強字第76號偵查卷第54頁），顯見此次毒品交易前，證人
      吳沛霓確因身上沒錢而向被告詢問是否仍要前往找她，況
      被告就此次毒品交易亦辯稱：證人吳沛霓確尚未交付購毒
      價款1,500元等語，且以扣案之註記為編號之記帳卡中
      載明「米提－」等字樣表示證人吳沛霓尚欠其1,500元，
      是應依上開譯文內容及被告此部分之辯解內容認定此次毒
      品交易之金額，證人吳沛霓應尚欠款中，而未交付予被告
      無訛，併此敘明。
    2.按販賣毒品之所謂販賣行為，係行為人基於營利之目的，
      而販入或賣出毒品而言。販賣毒品者，其主觀上須有營利
      之意圖，且客觀上有販賣之行為，即足構成，至於實際上
      是否已經獲利，則非所問。即於有償讓與他人之初，係基
      於營利之意思，並著手實施，而因故無法高於購入之原價
      出售，最後不得不以原價或低於原價讓與他人時，仍屬販
      賣行為。必也始終無營利之意思，縱以原價或低於原價有
      償讓與他人，方難謂為販賣行為，而僅得以轉讓罪論處（
      最高法院93年度臺上字第1651號刑事判決意旨參照）。復
      衡以近年來毒品之濫用，危害國民健康與社會安定日益嚴
      重，治安機關對於販賣或施用毒品之犯罪行為，無不嚴加
      查緝，各傳播媒體對於政府大力掃毒之決心亦再三報導，
      已使毒品不易取得且物稀價昂，苟行為人於有償交付毒品
      之交易過程中無利可圖，縱屬至愚，亦無甘冒被取締移送
      法辦判處重刑之危險而平白從事上開毒品交易之理。是其
      販入之價格必較其出售之價格為低，而有從中賺取買賣價
      差或量差牟利之意圖及事實，應屬合理認定。又販賣毒品
      因係違法行為，非可公然為之，而毒品亦無公定價格，係
      可任意分裝增減份量及純度，且每次買賣之價格、數量，
      亦隨時依雙方之關係深淺、資力、需求量、對行情之認知
      、來源是否充裕、查緝是否嚴緊、購買者被查獲時供述購
      買對象之可能風險之評估等因素，而異其標準，機動調整
      ，非可一概論之。從而販賣之利得，除非經行為人詳細供
      出所販賣之毒品之進價及售價，且數量俱臻明確外，實難
      察得其交易實情，然販賣者從價差或量差中牟利，方式雖
      異，惟其販賣行為在意圖營利則屬同一。從而，舉凡有償
      交易，除足以反證其確係另基於某種非圖利本意之關係外
      ，通常尚難因無法查悉其精確之販入價格，作為是否高價
      賣出之比較，諉以無營利之意思而阻卻販賣犯行之追訴。
      本案被告販賣第三級毒品愷他命予證人陳陽銘、陳楷耀、
      彭彥儒、吳沛霓等人，均屬有償行為，參以被告與證人陳
      陽銘、陳楷耀、彭彥儒、吳沛霓等人均僅係普通朋友關係
      ，被告既向渠等收取愷他命之對價，衡情被告當無甘冒重
      典，再按販入價格轉販賣之理；況被告自承其係以每公克
      愷他命230元之價格購入後，以3.5公克愷他命售價1,500
      元，0.8公克或1公克愷他命售價500元之價格賣出等語（
      見原審刑事卷100年8月12日審判筆錄第7頁），是被告如
      犯罪事實欄一所示之各次販賣愷他命犯行，主觀上均係基
      於營利之意圖，且客觀上亦確有牟利，應堪認定。
    3.綜上所述，被告如犯罪事實欄一所示之販賣第三級毒品愷
      他命之犯行，均堪認定。
（二）犯罪事實欄二部分：
      被告如犯罪事實欄二所示之轉讓第三級毒品之犯行，業據
      被告於偵查中、原審及本院審理時均坦承不諱，且經證人
      張育韶於警詢及偵查中均證述明確，並有被告於此次轉讓
      第三級毒品予證人張育韶前，先於同日（即99年3月4日）
      20時15分許及同日20時21分許以其持用之門號000000000
      0號行動電話撥打證人張育韶所持用之門號0000000000號
      行動電話之通訊監察譯文在卷可考，足認被告此部分自白
      與事實相符，事證明確，被告如犯罪事實欄二所示之轉讓
      第三級毒品犯行亦堪認定。
二、論罪科刑之說明：
（一）按愷他命（Ketamine）係屬毒品危害防制條例第2條第2項
      第3款所指之第三級毒品，任何人非經許可，不得販賣，
      是核被告就如犯罪事實欄一所示犯行所為，係犯毒品危害
      防制條例第4條第3項之販賣第三級毒品罪。又被告於本案
      各次所販賣第三級毒品愷他命罪行，因均無積極事證足資
      認定被告各該次販賣前持有之第三級毒品愷他命之數量已
      達現行毒品危害防制條例第11條第5項規定處罰持有第三
      級毒品之純質淨重達20公克以上之標準，被告持有第三級
      毒品愷他命非屬刑事犯罪，即無不另論罪之問題，無需論
      述其犯罪之吸收關係，併予敘明。
（二）次按愷他命（Ketamine）成分應屬藥品管理，同時列屬管
      制藥品管理條例第3條所稱之第3級管制藥品，亦係毒品危
      害防制條例第2條所規範之第三級毒品；但尚未列屬藥事
      法第22條第1項第1款所稱經行政院衛生署明令公告禁止製
      造、調劑、輸入、輸出、販賣或陳列之毒害藥品之禁藥，
      有行政院衛生署98年2月2日衛署藥字第0980001757號函釋
      在案。又藥品之製造或輸入或調劑，應依相關法令規定辦
      理，而實務上經行政院衛生署核准登記之愷他命製劑，有
      注射劑、粉劑2種，有行政院衛生署許可證字號028057、
      029335、036251、001139、015294、019366號（001139、
      015294、019366為粉劑，其餘為注射劑）之網路資料可供
      查考，復查本案被告所持有之愷他命既無法證明係被告自
      行製造，又被告所從事之職業復與醫療藥物無關，難認被
      告僅憑藥劑之劑型即能分辨該購入之愷他命並非合法藥廠
      所出廠，且查無證據證明被告所轉讓之毒品愷他命係藥事
      法所規範之「偽藥」，縱令該轉讓之愷他命確係非經合法
      進入台灣地區或非經核准擅自製造，亦無證據證明被告就
      該轉讓之毒品愷他命之確實來源主觀上有所認識，是尚無
      證據證明被告係明知為偽藥而轉讓其所持有之愷他命，且
      本件被告轉讓予證人張育韶施用之愷他命因僅重量約0.2
      至0.25公克，其數量未逾公告標準，故無法定加重事由，
      是被告就犯罪事實欄二所為係犯毒品危害防制條例第8條
      第3項之轉讓第三級毒品罪。公訴人就被告此部分轉讓第
      三級毒品愷他命予證人張育韶之行為，認係違反藥事法第
      83條第1項之轉讓偽藥罪，其起訴法條尚有未洽，惟此部
      分之犯罪事實相同，本院自得變更公訴人之起訴法條。又
      單純持有第三級毒品愷他命依前揭說明尚不能論罪處罰，
      是被告轉讓愷他命前持有愷他命之行為，自無被轉讓之高
      度行為吸收而不另論罪之問題。
（三）被告與少年謝Ｏ娟間，就犯罪事實欄一所指如附表一編號
      1至9號所示販賣第三級毒品愷他命之犯行，彼此間俱有犯
      意之聯絡與行為之分擔，其2人就此部分犯行既共同實行
      犯罪之行為，自應論以共同正犯。
（四）刑法於94年2月2日修正公布，刪除第56條所定連續犯之規
      定，並自95年7月1日施行；而基於概括之犯意，連續數販
      賣毒品之行為，於刑法修正刪除連續犯規定之前，依連續
      犯論以一罪。此次刑法第56條修正理由之說明，謂「對繼
      續犯同一罪名之罪者，均適用連續犯之規定論處，不無鼓
      勵犯罪之嫌，亦使國家刑罰權之行使發生不合理之現象」
      、「基於連續犯原為數罪之本質及刑罰公平原則之考量，
      爰刪除有關連續犯之規定」等語，即係將本應各自獨立評
      價之數罪，回歸本來就應賦予複數法律效果之原貌。而觀
      諸毒品危害防制條例所定之販賣毒品罪之構成要件文義，
      尚無從認定立法者本即預定該犯罪之本質，必有數個同種
      類行為而反覆實行之集合犯行，故販賣毒品罪，難認係集
      合犯。因此，就刑法修正施行後多次販賣毒品之犯行，採
      一罪一罰，始符合立法本旨。本案被告所為如犯罪事實欄
      一所示之販賣第三級毒品犯行，犯罪時間均係於刑法修正
      刪除連續犯規定之後所為，且各次犯行彼此間截然可分，
      依照上開說明，應以一罪一罰予以獨立評價；是被告所為
      前揭各次販賣犯行及犯罪事實欄二所示之轉讓第三級毒品
      犯行，其犯意均屬各別，行為亦互殊可分，應予以分論併
      罰之。
（五）查被告係成年人，其知悉少年謝Ｏ娟為未滿18歲之少年，
      卻與之共同實行犯罪事實欄一所指如附表一編號1至9號所
      示之販賣第三級毒品犯行，應依兒童及少年福利法第70條
      第1項前段之規定，加重其刑。
（六）按毒品危害防制條例第17條第2項規定：「犯第四條至第
      八條之罪於偵查及審判中均自白者，減輕其刑。」依此規
      定，於偵查中及審判中均自白者，即得減輕其刑。經查，
      被告於偵查中及本院審判時，就犯罪事實欄一所示之販賣
      第三級毒品犯行及犯罪事實欄二所示之轉讓第三級毒品犯
      行均坦認在卷，業如前述，俱應依毒品危害防制條例第17
      條第2項規定減輕其刑，並依法就犯罪事實欄一所指如附
      表一編號1至9號所示之販賣第三級毒品犯行均先加後減之
      。另按毒品危害防制條例第17條第1項規定，犯同條例第4
      條至第8條、第10條或第11條之罪，供出毒品來源，因而
      查獲其他正犯或共犯者，減輕或免除其刑。其立法用意，
      旨在鼓勵被告供出其所製造、運輸、販賣或持有之毒品來
      源，俾追究出該毒品之前手，以徹底清除毒品氾濫。被告
      於偵查中雖已供稱其係向陳輝信、傳播小姐「小C」（或
      「小西」）、綽號「小虎」等人購入愷他命等語，惟原審
      依選任辯護人之聲請函詢臺灣臺中地方法院檢察署後，經
      該署承辦檢察官於100年7月8日以中檢輝恭100少連偵35字
      第098220號函覆稱：「目前尚在偵查中，案號為100年他
      字第3463號，請查照。」等語，是被告所供出毒品來源之
      上手既尚未經檢察官偵辦終結並提起公訴，且偵查中「他
      字」案之偵查結果猶未可知，難認已符合毒品危害防制條
      例第17條第1項「因而查獲其他正犯或共犯」之要件；是
      本案無法援引毒品危害防制條例第17條第1項之規定，對
      被告所犯之各罪予以減輕其刑之寬典，附此敘明。又刑法
      第59條之酌量減輕其刑，必於犯罪之情狀，在客觀上足以
      引起一般同情，認為即予宣告法定最低度刑期，猶嫌過重
      者，始有其適用。被告就如犯罪事實一所載販賣第三級毒
      品愷他命之數量雖非甚鉅，交易金額亦分別為400元、500
      元及1500元不等，所得雖亦不高，與大盤販賣整批大量毒
      品者截然有別，惟被告所犯販賣第三級毒品罪，其最輕本
      刑為有期徒刑5年，尚難謂有情輕法重情形，本院認並無
      適用刑法第59條規定之餘地，併此敘明。
（七）原判決關於附表二編號10至14部分，認被告罪證明確，適
      用毒品危害防制條例第4條第3項、第8條第3項、第17條第
      2項、第19條第1項、刑法第11條、第38條第1項第1款、第
      51條第5款之規定，並審酌被告不思以正當途徑賺取金錢
      ，欲藉販賣第三級毒品愷他命以營利之犯罪目的、動機應
      嚴予譴責，且其販賣第三級毒品愷他命及轉讓第三級毒品
      愷他命犯行，均足使購毒者及受轉讓者施用後，導致生理
      及心理毒害，形成生理成癮性及心理依賴性，戕害國民身
      心健康，危害社會治安，惟衡酌被告販賣第三級毒品愷他
      命之數量與所得尚非至鉅，且被告就本案部分犯行亦始終
      坦承不諱，足見其有悔意之犯罪後態度等一切情狀，分別
      量處如表二編號10至14號所示之刑，另就沒收部分：
      (1)認本案被告單獨販售第三級毒品予陳陽銘、彭彥儒、吳
        沛霓之所得（各如附表一編號10至12號所示）雖俱未扣
        案，然既為被告單獨販賣毒品所得之財物，自均應依毒
        品危害防制條例第19條第1項之規定分別宣告沒收（各
        如附表二編號10至12號所示）並各諭知如全部或一部不
        能沒收時，以被告之財產抵償（各如附表二編號10至12
        號所示）。
      (2)又本件被告如犯罪事實欄一所指如附表一編號13號所示
        之販賣第三級毒品愷他命予證人吳沛霓之犯行，因證人
        吳沛霓迄未交付價金1,500元，被告尚未收取價款，自
        無從為沒收或以其財產為抵償之諭知，附此敘明。另扣
        案之電子磅秤1台、夾鏈袋4包，及註記編號（即記載
        代表證人吳沛霓欠款1,500元之「米提－」字樣）及編
        號（即依被告所述係記載其以每公克230元購入，共
        購入400公克之成本，扣除其自銀行提款之金額48,700
        元後自其身上原有之金錢取出購買之計算公式）之記帳
        卡各1張，均係被告所有，並供其為本件販賣第三級毒
        品所用之物，業據被告供承在卷，應依毒品危害防制條
        例第19條第1項之規定沒收之。又再說明扣案之置入行
        動電話門號0000000000號SIM卡之行動電話機具1支，係
        被告申請，為被告所有，供被告為本件販賣第三級毒品
        所用之物，業據被告自承在卷，而該行動電話機具內之
        門號0000000000號SIM卡1枚，係電信公司交予客戶使用
        ，該門號期滿或退租時，電信公司僅須將原卡片所設定
        之資料由該公司之行動電話系統中消除，卡片並非由客
        戶所借用，亦無約滿或儲值額度用罄後應予回收之機制
        ，此為公眾週知之現今行動電話使用交易之常態，則依
        循現今交易型態，上開行動電話SIM卡已由被告取得其
        所有權，自歸屬於被告所有，是依毒品危害防制條例第
        19條第1項規定，於各該次犯行之科刑主文項下併為沒
        收之宣告；又因該支置入行動電話門號0000000000號
        SIM卡之行動電話機具1支及SIM卡1枚，迄至本院裁判時
        仍扣案中，要無全部或一部不能沒收之情形，爰不另諭
        知「如全部或一部不能沒收時，追徵其價額」。
      (3)扣案之含硝甲西泮（Nimetazepam）成分之粉紅色錠劑
        （共6顆又4分之3顆）雖係屬第三級毒品，然與扣案之
        愷他命盒盤1盒（含卡片、吸管，係被告用以吸食第三
        級毒品愷他命之器具）及註記編號、、、之記
        帳卡各1張，均核與被告本件販賣第三級毒品愷他命犯
        行俱無直接關連性，自無從於本件就該等扣案物品併予
        宣告沒收之諭知。另扣案之現金17,000元，雖經檢察官
        於起訴書之犯罪事實欄記載為「販賣愷他命所得新臺幣
        （下同）17,000元」，惟查，據被告於100年4月8日偵
        查中曾辯稱扣案之現金17,000元係謝Ｏ娟所有等語，且
        證人即共犯謝Ｏ娟於100年4月8日警詢中及同日偵查中
        亦證稱扣案之17,000元是伊所有等語，另被告雖於100
        年8月12日改辯稱：扣案之17,000元一半是伊所有，一
        半是謝Ｏ娟所有，伊所有的部分是伊乾弟之前有還款2
        萬元給伊，伊花用剩下的等語（見原審刑事卷100年8月
        12日審判筆錄第11頁），而核與其先前所辯不符，然亦
        查無其他積極證據足資證明該扣案之現金17,000元確係
        被告與共犯謝Ｏ娟因犯本件販賣第三級毒品所得之財物
        ，是應認與本案被告販賣或轉讓毒品之犯行並無任何關
        連，而亦不併予宣告沒收。
      原判決就此部分認事用法均無違誤，量刑亦稱妥適，應予
      維持。
（八）被告上訴主張原判決量刑過重，指摘原判決不當，惟按原
      判決業已詳細審酌被告不思以正當途徑賺取金錢，欲藉販
      賣第三級毒品愷他命以營利之犯罪目的、動機應嚴予譴責
      ，且其販賣第三級毒品愷他命及轉讓第三級毒品愷他命犯
      行，均足使購毒者及受轉讓者施用後，導致生理及心理毒
      害，形成生理成癮性及心理依賴性，戕害國民身心健康，
      危害社會治安，惟衡酌被告販賣第三級毒品愷他命之數量
      與所得尚非至鉅，且被告就本案部分犯行亦始終坦承不諱
      ，足見其有悔意之犯罪後態度等一切情狀，予以量刑，並
      無何違誤之處，被告就原判決關此部分之上訴，顯無理由
      ，應就被告關於原判決附表二編號10至14部分之上訴予駁
      回。（被告就原判決附表二編號1至9部分之上訴無理由部
      分，另於理由欄貳二之（九）說明）。又原審法院檢察署
      檢察官上訴意旨主張：原審斟酌被告販賣、轉讓愷他命之
      犯行數量規模非多不大、於偵查及審理中均自白等情，就
      被告所犯之數罪行，分別量處如原審判決書附表二所示之
      宣告刑，固均無不當。然數罪併罰，分別宣告數有期徒刑
      時，應依刑法第51條第5款之規定，採「限制加重原則」
      ，以最重之宣告刑為下限，以各宣告刑之總和為上限，最
      長不得逾30年。是依上開規定定執行刑，不應給予犯罪行
      為人享有過度刑罰優惠之結果，僅能依據「限制加重原則
      」，在被告數罪之宣告刑上，依據「累進遞減原則」，定
      其應得之執行刑。否則，量刑將造成「犯得愈多，減免愈
      多」之不合理狀況。而本件被告所為之數次犯行，宣告刑
      共計有期徒刑34年，是原審就被告主刑之應執行刑，原應
      在有期徒刑2年10月以上、34年以下酌定。惟原審對被告
      僅宣告有期徒刑4年6月之應執行刑，屬於極低度量刑（不
      及合計宣告刑之8分之1），雖不違法，但似未正確適用「
      限制加重原則」之量刑原理，對被告給予過度之刑罰折扣
      ，無法反應販賣毒品之嚴重性致未能貫徹刑法量刑公平正
      義之理念，實難認妥適等語，指摘原判決不當。惟按刑事
      審判旨在實現刑罰權之分配的正義，故法院對有罪被告之
      科刑，應符合罪刑相當之原則，使輕重得宜，罰當其罪，
      以契合社會之法律感情，此所以刑法第57條明定科刑時應
      審酌一切情狀，尤應注意該條所列10款事項以為科刑輕重
      之標準，俾使法院就個案之量刑，能斟酌至當。而量刑輕
      重係屬事實審法院得依職權自由裁量之事項，苟已斟酌刑
      法第57條各款所列情狀而未逾越法定刑度，不得遽指為違
      法（最高法院72年度台上字第6696號判例要旨參照）。檢
      察官雖以原審未正確適用「限制加重原則」之量刑原理，
      對被告給予過度之刑罰折扣等語為上訴理由。但查原判決
      就被告所為量刑，已詳細敘述其量刑理由如上，且參諸被
      告本件所販賣金額分別為400元、500元、1500元不等，屬
      零星販賣，其販賣毒品所得共僅附表二編號10至13部分僅
      3500元，附表二編號1至9部分僅4400元，合計販賣之金額
      非鉅，其散播毒品之範圍及數量有限另轉讓第三級毒品之
      數量亦僅0．2公克，且被告就本案部分犯行亦始終坦承不
      諱，足見其犯後有悔意，原判決顯係在法定刑範圍內詳為
      斟酌後分別科處刑罰，並定其應執行刑，其所為量刑職權
      之行使，並無不適用「限制加重原則」量刑原理之違誤。
      原審法院檢察署檢察官上訴意旨所指，顯無理由，是原審
      法院檢察署檢察官關於原判決附表二編號10至14部分之上
      訴，並無理由，應予駁回。（原審法院檢察署檢察官關於
      原判決附表二編號1至9與少年謝Ｏ娟共同販賣第三級毒品
      上訴無理由部分，另於理由欄貳二之（九）說明）。
（九）原判決關於附表二編號1至9與少年謝Ｏ娟共同販賣第三級
      毒品，認被告罪證明確，予以論罪科刑，固非無見，惟查
      ：附表二編號1至9與少年謝Ｏ娟共同販賣第三級毒品部分
      ，被告與少年謝Ｏ娟所販賣者均為第三級毒品，詎原判決
      竟於主文欄載稱：「未扣案之共同販賣第『二』級毒品所
      得財物共計新臺幣肆仟肆佰元，應與少年謝Ｏ娟連帶沒收
      ．．．」，顯有違誤。被告就原判決關於此部分上訴主張
      原判決量刑過重、原審法院檢察署檢察官就原判決關於此
      部分亦主張原判決未正確適用「限制加重原則」之量刑原
      理，對被告給予過度之刑罰折扣，無法反應販賣毒品之嚴
      重性致未能貫徹刑法量刑公平正義之理念，實難認妥適等
      語，指摘原判決不當，惟如前理由欄貳二之（八）所述，
      被告及原審法院檢察署檢察官就原判決關於此部分之上訴
      ，雖均無理由，惟原判決既有上開可議之處，自應由本院
      將原判決予關於附表二編號1至9與少年謝Ｏ娟共同販賣第
      三級毒品部分暨定應執行刑部分予以撤銷改判。爰審酌被
      告不思以正當途徑賺取金錢，欲藉販賣第三級毒品愷他命
      以營利之犯罪目的、動機應嚴予譴責，且其販賣第三級毒
      品愷他命犯行，足使購毒者施用後，導致生理及心理毒害
      ，形成生理成癮性及心理依賴性，戕害國民身心健康，危
      害社會治安，惟衡酌被告於本件販賣第三級毒品愷他命之
      數量與所得尚非至鉅，且被告就本案部分犯行亦始終坦承
      不諱，足見其有悔意之犯罪後態度等一切情狀，分別量處
      如主文第二項所示之刑，且與上開經上訴駁回部分即附表
      二編號10至14部分所處之有期徒刑，定其應執行刑為有期
      徒刑4年6月。又：
      (1)本案查獲時，在臺中市○區○○路523號前，為警在地
        上及被告所駕駛之車輛內所扣得之白色結晶愷他命3包
        （詳如附表三編號1至3號所示），及在被告與少年謝○
        娟位於臺中市○區○○街380號13樓之23之租屋處內，
        所扣得之白色結晶愷他命3包（如附表三編號4至6號所
        示），經鑑驗後確均含第三級毒品愷他命成分，已如前
        述，核係被告購入後販售所餘之毒品，依上揭說明，爰
        依刑法第38條第1項第1款之規定，併於本案被告最後一
        次販賣第三級毒品愷他命之犯罪事實欄一所指如附表一
        編號8號所示犯行之主文項下為沒收之諭知。
      (2)本案被告與少年謝Ｏ娟共同販售第三級毒品予證人陳陽
        銘、陳楷耀之所得（各如附表一編號1至9號所示），雖
        俱未扣案，然既為被告與共犯少年謝Ｏ娟共同販賣毒品
        所得之財物，自均應依毒品危害防制條例第19條第1項
        之規定宣告連帶沒收（各如附表二編號1至9號所示），
        並各諭知如全部或一部不能沒收時，以被告與共犯少年
        謝Ｏ娟之財產連帶抵償之（各如附表二編號1至9號所示
        ）。另扣案之電子磅秤1台、夾鏈袋4包，及註記編號
        （即依被告所述係記載其以每公克230元購入，共購入
        400公克之成本，扣除其自銀行提款之金額48,700元後
        自其身上原有之金錢取出購買之計算公式）之記帳卡各
        1張，均係被告所有，並供其為本件販賣第三級毒品所
        用之物，業據被告供承在卷，應依毒品危害防制條例第
        19條第1項之規定沒收之。
      (3)再扣案之置入行動電話門號0000000000號SIM卡之行動
        電話機具1支，係被告申請，為被告所有，供被告為本
        件販賣第三級毒品所用之物，業據被告自承在卷，而該
        行動電話機具內之門號0000000000號SIM卡1枚，係電信
        公司交予客戶使用，該門號期滿或退租時，電信公司僅
        須將原卡片所設定之資料由該公司之行動電話系統中消
        除，卡片並非由客戶所借用，亦無約滿或儲值額度用罄
        後應予回收之機制，此為公眾週知之現今行動電話使用
        交易之常態，則依循現今交易型態，上開行動電話SIM
        卡已由被告取得其所有權，自歸屬於被告所有，是依毒
        品危害防制條例第19條第1項規定，於各該次犯行之科
        刑主文項下併為沒收之宣告；又因該支置入行動電話門
        號0000000000號SIM卡之行動電話機具1支及SIM卡1枚，
        迄至本院裁判時仍扣案中，要無全部或一部不能沒收之
        情形，爰不另諭知「如全部或一部不能沒收時，追徵其
        價額」。
三、據上論斷，應依刑事訴訟法第368條、第369條第1項前段、
    第364條、第299條第1項前段，毒品危害防制條例第4條第3
    項、第17條第2項、第19條第1項，兒童及少年福利法第70
    條第1項前段，刑法第11條、第28條、第38條第1項第1款、
    第51條第5款，判決如主文。
本案經檢察官吳經綸到庭執行職務。
中    華    民    國   100    年    11    月    10    日
            刑事第一庭    審判長法  官  李  璋  鵬
                                法  官  劉  榮  服
                                法  官  胡  忠  文
以上正本證明與原本無異。
轉讓第三級毒品不得上訴。
其餘均得上訴。
如不服本判決應於收受送達後10日內向本院提出上訴書狀，其未
敘述上訴之理由者，並得於提起上訴後10日內向本院補提理由書
（均須按他造當事人之人數附繕本）「切勿逕送上級法院」。
                                書記官  廖  家  莉
中    華    民    國   100    年    11    月    10    日
附錄論罪科刑法條
毒品危害防制條例第4條第3項：
製造、運輸、販賣第三級毒品者，處5年以上有期徒刑，得併科
新臺幣7百萬元以下罰金。
附表一：
┌──┬────┬────┬────┬────┬──────┬───────┐
│編號│販賣對象│交易時間│交易地點│交易金額│交易毒品種類│   交易過程   │
│    │        │        │        │(新臺幣)│（重量）    │              │
│    │        │        │        │        │            │              │
├──┼────┼────┼────┼────┼──────┼───────┤
│ 1  │陳陽銘  │100年2月│臺中市北│500元   │愷他命（0.8 │陳陽銘均以門號│
│    │        │月24日18│區○○路│        │公克）      │0000000000號行│
│    │        │時許    │523號前 │        │            │動電話撥打賴進│
│    │        │        │，賴進忠│        │            │忠持用之門號09│
│    │        │        │使用之車│        │            │00000000號行動│
│    │        │        │牌號碼  │        │            │電話，表示欲購│
│    │        │        │4461-RH │        │            │買愷他命，雙方│
│    │        │        │號自用小│        │            │約定交易地點後│
│    │        │        │客車內  │        │            │，賴進忠及謝Ｏ│
│    │        │        │        │        │            │娟即駕車前往，│
│    │        │        │        │        │            │並於車內與陳陽│
│    │        │        │        │        │            │銘進行交易。  │
├──┤        ├────┤        │        │            │              │
│ 2  │        │100年2月│        │        │            │              │
│    │        │28日20時│        │        │            │              │
│    │        │30分許  │        │        │            │              │
├──┤        ├────┤        │        │            │              │
│ 3  │        │100年3月│        │        │            │              │
│    │        │4日22時 │        │        │            │              │
│    │        │30分許  │        │        │            │              │
│    │        │        │        │        │            │              │
├──┤        ├────┤        │        │            │              │
│ 4  │        │100年3月│        │        │            │              │
│    │        │5日20時 │        │        │            │              │
│    │        │30分許  │        │        │            │              │
├──┤        ├────┤        │        │            │              │
│ 5  │        │100年3月│        │        │            │              │
│    │        │14日1時 │        │        │            │              │
│    │        │許      │        │        │            │              │
├──┤        ├────┤        │        │            │              │
│ 6  │        │100年3月│        │        │            │              │
│    │        │15日9時 │        │        │            │              │
│    │        │許      │        │        │            │              │
├──┤        ├────┤        │        │            │              │
│ 7  │        │100年3月│        │        │            │              │
│    │        │17日19時│        │        │            │              │
│    │        │40分許  │        │        │            │              │
├──┤        ├────┤        │        │            │              │
│ 8  │        │100年3月│        │        │            │              │
│    │        │18日19時│        │        │            │              │
│    │        │15分許  │        │        │            │              │
├──┼────┼────┼────┼────┼──────┼───────┤
│ 9  │陳楷耀  │100年3月│臺中市北│400元   │愷他命（0.8 │陳楷耀以門號09│
│    │        │5日20時 │區○○路│        │公克）      │00000000號行動│
│    │        │16分許  │523號前 │        │            │電話撥打賴進忠│
│    │        │        │，賴進忠│        │            │持用之門號0913│
│    │        │        │使用之車│        │            │181630號行動電│
│    │        │        │牌號碼  │        │            │話，表示欲購買│
│    │        │        │4461-RH │        │            │愷他命，雙方約│
│    │        │        │號自用小│        │            │定交易地點後，│
│    │        │        │客車內  │        │            │賴進忠及謝Ｏ娟│
│    │        │        │        │        │            │即駕車前往，並│
│    │        │        │        │        │            │於車內與陳楷耀│
│    │        │        │        │        │            │進行交易。    │
├──┼────┼────┼────┼────┼──────┼───────┤
│ 10 │陳陽銘  │100年3月│臺中市民│500元   │愷他命（0.8 │陳陽銘以門號09│
│    │        │10日17時│權路上之│        │公克）      │00000000號行動│
│    │        │許      │萊爾富便│        │            │電話撥打賴進忠│
│    │        │        │利商店前│        │            │持用之門號0913│
│    │        │        │，賴進忠│        │            │181630號行動電│
│    │        │        │使用之車│        │            │話，表示欲購買│
│    │        │        │牌號碼44│        │            │愷他命，雙方約│
│    │        │        │61-RH號 │        │            │定交易地點後，│
│    │        │        │自用小客│        │            │賴進忠即獨自駕│
│    │        │        │車內    │        │            │車前往，並於車│
│    │        │        │        │        │            │內與陳陽銘進行│
│    │        │        │        │        │            │交易。        │
├──┼────┼────┼────┼────┼──────┼───────┤
│ 11 │彭彥儒  │100年3月│臺中市北│1500元  │愷他命（3.5 │彭彥儒以門號09│
│    │        │13日20時│區太原九│        │公克）      │00000000號行動│
│    │        │許      │街10號前│        │            │電話撥打賴進忠│
│    │        │        │之空地  │        │            │持用之門號0913│
│    │        │        │        │        │            │181630號行動電│
│    │        │        │        │        │            │話，表示欲購買│
│    │        │        │        │        │            │愷他命，雙方約│
│    │        │        │        │        │            │定地點後，賴進│
│    │        │        │        │        │            │忠即獨自駕車前│
│    │        │        │        │        │            │往與彭彥儒進行│
│    │        │        │        │        │            │交易。        │
├──┼────┼────┼────┼────┼──────┼───────┤
│ 12 │吳沛霓  │100年3月│臺中市西│1500元  │愷他命（5公 │吳沛霓以門號09│
│    │        │14日2時 │屯區何厝│        │克）        │00000000號行動│
│    │        │7分許   │東二街23│        │            │電話撥打賴進忠│
│    │        │        │號前，賴│        │            │持用之門號0913│
│    │        │        │進忠使用│        │            │181630號行動電│
│    │        │        │之車牌號│        │            │話，表示欲購買│
│    │        │        │碼4461-R│        │            │愷他命，雙方約│
│    │        │        │H號自用 │        │            │定交易地點後，│
│    │        │        │小客車內│        │            │賴進忠即獨自駕│
│    │        │        │        │        │            │車前往與吳沛霓│
│    │        │        │        │        │            │進行交易。    │
│    │        │        │        │        │            │              │
├──┤        ├────┤        ├────┤            │              │
│ 13 │        │100年3月│        │1500元  │            │              │
│    │        │15日6時 │        │（吳沛霓│            │              │
│    │        │41分後3 │        │尚未給付│            │              │
│    │        │分鐘    │        │價金）  │            │              │
└──┴────┴────┴────┴────┴──────┴───────┘
附表二：（所處罪刑部分）
┌─┬───┬────────┬─────────────┐
│編│犯罪  │所犯法條及罪名  │ 宣告刑（主刑及從刑）     │
│號│事實  │                │                          │
├─┼───┼────────┼─────────────┤
│1 │如附表│毒品危害防制條例│賴進忠成年人與少年共同販賣│
│  │一編號│第4條第3項之販賣│第三級毒品，處有期徒刑貳年│
│  │1所示 │第三級毒品罪。  │拾月。未扣案之共同販賣第三│
│  │      │                │級毒品所得新臺幣伍佰元應與│
│  │      │                │少年謝Ｏ娟連帶沒收之，如全│
│  │      │                │部或一部不能沒收時，以其等│
│  │      │                │財產連帶抵償之；扣案如附表│
│  │      │                │四所示之物均沒收。        │
├─┼───┼────────┼─────────────┤
│2 │如附表│（同上）        │（同上）                  │
│  │一編號│                │                          │
│  │2所示 │                │                          │
├─┼───┼────────┼─────────────┤
│3 │如附表│（同上）        │（同上）                  │
│  │一編號│                │                          │
│  │3所示 │                │                          │
├─┼───┼────────┼─────────────┤
│4 │如附表│（同上）        │（同上）                  │
│  │一編號│                │                          │
│  │4所示 │                │                          │
├─┼───┼────────┼─────────────┤
│5 │如附表│（同上）        │（同上）                  │
│  │一編號│                │                          │
│  │5所示 │                │                          │
├─┼───┼────────┼─────────────┤
│6 │如附表│（同上）        │（同上）                  │
│  │一編號│                │                          │
│  │6所示 │                │                          │
├─┼───┼────────┼─────────────┤
│7 │如附表│（同上）        │（同上）                  │
│  │一編號│                │                          │
│  │7所示 │                │                          │
├─┼───┼────────┼─────────────┤
│8 │如附表│（同上）        │賴進忠成年人與少年共同販賣│
│  │一編號│                │第三級毒品，處有期徒刑貳年│
│  │8所示 │                │拾月。未扣案之共同販賣第三│
│  │      │                │級毒品所得新臺幣伍佰元應與│
│  │      │                │少年謝Ｏ娟連帶沒收之，如全│
│  │      │                │部或一部不能沒收時，以其等│
│  │      │                │財產連帶抵償之；扣案如附表│
│  │      │                │三及附表四所示之物均沒收。│
├─┼───┼────────┼─────────────┤
│9 │如附表│（同上）        │賴進忠成年人與少年共同販賣│
│  │一編號│                │第三級毒品，處有期徒刑貳年│
│  │9所示 │                │拾月。未扣案之共同販賣第三│
│  │      │                │級毒品所得新臺幣肆佰元應與│
│  │      │                │少年謝Ｏ娟連帶沒收之，如全│
│  │      │                │部或一部不能沒收時，以其等│
│  │      │                │財產連帶抵償之；扣案如附表│
│  │      │                │四所示之物均沒收。        │
├─┼───┼────────┼─────────────┤
│10│如附表│（同上）        │賴進忠販賣第三級毒品，處有│
│  │一編號│                │期徒刑貳年陸月。未扣案之販│
│  │10所示│                │賣第三級毒品所得新臺幣伍佰│
│  │      │                │元沒收之，如全部或一部不能│
│  │      │                │沒收時，以其財產抵償之；扣│
│  │      │                │案如附表四所示之物均沒收。│
├─┼───┼────────┼─────────────┤
│11│如附表│（同上）        │賴進忠販賣第三級毒品，處有│
│  │一編號│                │期徒刑貳年捌月。未扣案之販│
│  │11所示│                │賣第三級毒品所得新臺幣壹仟│
│  │      │                │伍佰元沒收之，如全部或一部│
│  │      │                │不能沒收時，以其財產抵償之│
│  │      │                │；扣案如附表四所示之物均沒│
│  │      │                │收。                      │
├─┼───┼────────┼─────────────┤
│12│如附表│（同上）        │（同上）                  │
│  │一編號│                │                          │
│  │12所示│                │                          │
├─┼───┼────────┼─────────────┤
│13│如附表│（同上）        │賴進忠販賣第三級毒品，處有│
│  │一編號│                │期徒刑貳年捌月。扣案如附表│
│  │13所示│                │四所示之物及註記編號之記│
│  │      │                │帳卡壹張均沒收。          │
├─┼───┼────────┼─────────────┤
│14│如犯罪│毒品危害防制條例│賴進忠轉讓第三級毒品，處有│
│  │事實欄│第8條第3項之轉讓│期徒刑肆月。              │
│  │二所示│第三級毒品罪。  │                          │
└─┴───┴────────┴─────────────┘
附表三：
┌──┬──────────────────┬────────────┐
│編號│扣押物品名稱                        │數量                    │
├──┼──────────────────┼────────────┤
│ 1  │第三級毒品愷他命                    │送驗淨重3.2018公克、驗餘│
│    │（檢體編號：B0000000）              │淨重3.2002公克          │
├──┼──────────────────┼────────────┤
│ 2  │第三級毒品愷他命                    │送驗淨重0.8945公克、驗餘│
│    │（檢體編號：B0000000）              │淨重0.8938公克          │
├──┼──────────────────┼────────────┤
│ 3  │第三級毒品愷他命                    │送驗淨重3.0748公克、驗餘│
│    │（檢體編號：B0000000）              │淨重3.0732公克          │
├──┼──────────────────┼────────────┤
│ 4  │第三級毒品愷他命                    │送驗淨重0.5946公克、驗餘│
│    │（檢體編號：B0000000）              │淨重0.5903公克          │
├──┼──────────────────┼────────────┤
│ 5  │第三級毒品愷他命                    │送驗淨重49.4002公克、驗 │
│    │（檢體編號：B0000000）              │餘淨重49.3991公克       │
├──┼──────────────────┼────────────┤
│ 6  │第三級毒品愷他命                    │送驗淨重33.2351公克、驗 │
│    │（檢體編號：B0000000）              │餘淨重33.2342公克       │
└──┴──────────────────┴────────────┘
附表四：
┌──┬──────────────────┬────────────┐
│編號│扣押物品名稱                        │數量                    │
├──┼──────────────────┼────────────┤
│ 1  │電子磅秤                            │1台                     │
├──┼──────────────────┼────────────┤
│ 2  │夾鏈袋                              │4包                     │
├──┼──────────────────┼────────────┤
│ 3  │註記編號之記帳卡                  │1張                     │
├──┼──────────────────┼────────────┤
│ 4  │行動電話機具（含門號0000000000號SIM │1支                     │
│    │卡1枚）                             │                        │
└──┴──────────────────┴────────────┘